臺灣臺中地方法院交通事件裁定　　　　 100年度交聲字第14號
原處分機關　交通部公路總局臺中區監理所臺中市監理站
異議人即受處分人
　　　　　　周秉陞原名周志聰.
上列異議人即受處分人因違反道路交通管理處罰條例案件，對於
交通部公路總局臺中區監理所臺中市監理站民國99年9月15日所
為之裁決（裁監稽違字第裁61-HD0000000號裁決書），聲明異議
，本院裁定如下：
    主    文
異議駁回。
    理    由
一、原處分機關係以：本件異議人即受處分人（下稱受處分人）
    周秉陞（原名周志聰）騎乘車牌號碼KZB-126號重型機車，
    於民國97年9月10日2時16分許，在臺中縣太平市○○路22
    巷口（縣市合併改後之臺中市○○區○○路22巷口處）處，
    因「酒後駕車經酒測值為1.05mg/L」之事實，違反道路交通
    管理處罰條例第35條第1項第1款規定，經臺中縣警察局太平
    分局太平交通小隊員警以中縣警交字第HD0000000號違反道
    路交通管理事件通知單舉發。本站於99年9月15日依「臺中
    縣太平市○○路1巷22弄5號3樓」戶籍址寄發裁監稽違字第
    裁61-HD0000000號裁決書(下稱系爭裁決書)，依違反道路交
    通管理處罰條例第35條第1項第1款規定裁處罰鍰新臺幣
    45,000元，並吊扣機車駕照12個月、施以道安講習等語。
二、受處分人之異議理由略以：緩起訴已期滿，申請一罪不二罰
    ，監理單位方面罰鍰45,000元，請予以免罰等語。
三、按「違反交通管理事件，有關文書送達之程式，依行政程式
    法之規定」；「送達，於應受送達人之住居所、事務所或營
    業所為之；於應送達之處所不獲會晤應受送達人時，得將文
    書付與有辨別事理能力之同居人、受僱人或應送達處所之接
    收郵件人員」；「送達，不能依前二條規定為之者，得將文
    書寄存送達地之地方自治或警察機關，並作送達通知書兩份
    ，一份黏貼於應受送達人住居所、事務所、營業所或其就業
    處所門首，另一份交由鄰居轉交或置於該送達處所信箱或其
    他適當位置，以為送達。前項情形，由郵政機關為送達者，
    得將文書寄存於送達地之郵政機關。寄存機關自收受寄存文
    書之日起，應保存三個月」，違反道路交通管理事件統一裁
    罰基準及處理細則第5條、行政程序法第72條1項、第73條第
    1項、第74條分別定有明文。又受處分人不服道路交通管理
    處罰條例第八條公路主管機關所為之處罰，得於接到裁決書
    之翌日起二十日內，向管轄地方法院聲明異議；依上開規定
    聲明異議之期間，自裁決送達之翌日起算，並得依法扣除在
    途期間；如遲誤該期間，法院自應以聲明異議不合法律上程
    式，且無從補正，裁定駁回。道路交通管理處罰條例第87條
    第1項及道路交通事件處理辦法第11條及第17條前段亦分別
    定有明文。
四、經查：
  (一)本件受處分人於95年2月6日設戶籍於臺中縣太平市○○路1
    巷22弄5號3樓，又於99年12月8日遷戶籍至臺中縣太平市○
    ○路276號，有受處分人之全戶戶籍資料查詢結果及遷徙紀
    錄資料查詢結果各一份在卷可稽。系爭裁決書交由郵政機關
    ，依受處分人該時之住所地（戶籍地）即「臺中縣太平市○
    ○路1巷22弄5號3樓」於99年9月20日為送達，因未獲會晤應
    受送達人，亦無辨別事理能力之同居人、受僱人或應送達處
    所之接收郵件人員得代為收受，而依法辦理寄存送達，於同
    日寄存於太平郵局，並均製作送達通知書二份，一份黏貼於
    應受送達人住居所、事務所、營業所或其就業處所門首，一
    份置於該受送達處所信箱或其他適當位置，以為送達，有系
    爭裁決書、送達證書影本各一份在卷可佐。而行政文書依行
    政程序法第74條第1項規定為寄存送達者，如確已完成文書
    寄存於地方自治、警察機關或郵政機構，並製作送達通知單
    二份，一份黏貼於送達處所之門首，另一份交由鄰居轉交或
    置於送達處所信箱或其他適當位置時，無論應受送達人實際
    上何時受領文書，均以寄存之日期視為收受送達之日期，而
    發生送達之效力（最高行政法院九十五年度裁字第六三四號
    裁定要旨、臺灣高等法院暨所屬法院九十七年法律座談會刑
    事類提案第四十二號研討結果可資參照）。是系爭裁決書自
    99年9月20日寄存於太平郵局即生合法送達之效力。
  (二)又受處分人送達時設址在臺中縣太平市○○路1巷22弄5號3
    樓，而原處分機關交通部公路總局臺中區監理所臺中監理站
    所在地為臺中市北屯區，則本件受處分人與原處分機關既非
    同在臺中市，依法院訴訟當事人在途期間標準第4條第1項第
    2款規定，按第2條第1款「地方法院在途期間」欄所示，本
    件受處分人應有3日之在途期間。而系爭裁決書自99年9月20
    日寄存於太平郵局即生合法送達之效力，已如前述，扣除在
    途期間3日，算至99年10月12日異議期間屆滿。惟受處分人
    竟遲至99年12月16日始向原處分機關聲明異議，有聲明異議
    狀上交通部公路總局臺中區監理所總收文章戳可佐，顯已逾
    法定異議期間。
五、綜上所述，受處分人聲明異議已逾法定異議期間，且屬不得
    補正，依法應予駁回。爰依道路交通管理處罰條例第87 條
    第2項、道路交通事件處理辦法第17條，裁定如主文。
中    華    民    國   100    年    1     月    13    日
                  交通法庭   法   官  劉正中
上正本證明與原本無異。
如不服本裁定，應於送達後五日內，向本院提出抗告狀。
                             書記官  黃英寬
中    華    民    國   100    年    1     月    13    日